臺灣彰化地方法院民事裁定　　　　　　　　96年度破字第33號
聲　請　人　甲○○
上列聲請人聲請宣告破產事件，本院裁定如下：
    主  文
聲請駁回。
聲請程序費用新臺幣壹仟元由聲請人負擔。
    理  由
一聲請意旨略以：聲請人之父因發生車禍，家庭經濟狀況下滑，
  又於民國96年7月21日中風長期住院，聲請人之弟、妹外地就
  學中，生活費用高，聲請人乃申辦信用卡、現金卡、信用貸款
  ，積欠10家銀行新臺幣（下同）872,699元及循環利息等債務
  ，並因擔任他人債務之保證人，另積欠40萬元債務。聲請人雖
  於96年6月間參加銀行之債務協商，仍須每月清償11,475元，
  因仍無力清償，無法履行協商內容，目前僅每月應付利息即高
  達13,000元。聲請人於特力翠豐股份有限公司員林分公司任職
  ，每月薪資約26,000元，聲請人之母打零工，每月薪資約1萬
  元，聲請人與家屬每月必要生活費約36,000元，收入與支出勉
  強平衡。親友雖資助聲請人現金18萬元，因恐遭債權人扣押，
  現由聲請人之母保管，願當庭提出以資證明。聲請人不能清償
  上開債務，為此聲請宣告破產。
二按破產人及其家屬之必要生活費及喪葬費，視為財團費用。財
  團費用及財團債務，應先於破產債權，隨時由破產財團清償之
  。破產宣告後，如破產財團之財產不敷清償財團費用及財團債
  務時，法院因破產管理人之聲請，應以裁定宣告破產終止。破
  產法第95條第2項、第97條、第148條分別定有明文。又破產固
  係對於債務人不能清償債務者宣告之，但法院依破產法第63條
  第2項規定，就破產之聲請得依職權為必要之調查，若債務人
  確係毫無財產，則破產財團即不能構成。至若破產財團雖勉可
  組成，然其破產財團之財產尚不足清償破產程序之費用，自無
  法清償破產債權，參酌前開條文規定之意旨，即無進行破產程
  序之必要，而應駁回破產之聲請。
三經查：聲請人雖主張其有現金18萬元，願當庭提出以資證明云
  云，惟現金本可隨時移轉所有權，且究係自己所有，抑為他人
  所有，除非已存入金融機關，或有其他公示之方法，即難徒憑
  一時占有之外觀，即足認定所有權之歸屬。聲請人既未能提出
  確有該筆現金之證據，即難信其確有現金18萬元，依此已難認
  聲請人尚有財產構成破產財團。其次，聲請人雖主張收入與支
  出勉強平衡云云，惟未提出其母確有每月薪資約1萬元之證據
  ，已屬無憑；另聲請人既主張其父中風長期住院，除聲請人之
  父外，聲請人及其家屬均在就業、就學，則聲請人之父是否無
  須支付看護或其他必要費用，尚非無疑，聲請人主張每月醫療
  費用僅3,000元，亦難採信。縱聲請人收入與支出平衡，然如
  此之外，既無多餘財產，亦顯不足清償破產程序之費用。綜上
  所述，聲請人並無據以構成破產財團之財產，且未能證明收入
  與支出平衡，縱能平衡，亦顯然不足清償破產程序之費用，進
  而清償破產債權。聲請人所稱之債務即破產債權，既無從依破
  產程序受償，破產程序自無開始之必要。從而本件破產宣告之
  聲請，為無理由，應予駁回。
據上論結，應依破產法第5條，民事訴訟法第95條、第78條，裁
定如主文。
中　　華　　民　　國　　96　　年　　12　　月　　3 　　日
                  民事第二庭  法　官  廖政勝
以上正本係照原本作成。
如對本裁定抗告，應於收到裁定書後，10日內向本院提出抗告狀
。
                              書記官  魏淑美
中　　華　　民　　國　　96　　年　　12　　月　　3 　　日
